【裁判字號】    99,聲再,108
【裁判日期】    991112
【裁判案由】    違反槍砲彈藥刀械管制條例
【裁判全文】
臺灣高等法院臺南分院刑事裁定         99年度聲再字第108號
再審聲請人
即受判決人  甲○○
上列聲請人因違反槍砲彈藥刀械管制條例案件，對於本院97年度
上訴字第1219號中華民國97年12月17日第二審確定判決（第一審
案號：臺灣臺南地方法院96年度訴字第1494號；起訴案號：臺灣
臺南地方法院檢察署95年度偵字第14128號），聲請再審，本院
裁定如下：
    主  文
再審之聲請駁回。
    理  由
一、聲請再審意旨略以：本案第一審係判決被告無罪，詎於第二
    審竟改判被告重刑，殊令質疑，因所依據者，竟為台中市警
    察局第六分局警員搜得之證物。惟查，據新聞報導，民國99
    年9月11日台南地檢署偵結台中市警六分局栽槍案，而起訴
    已離職和現職之警員多人，且從重求刑20年以上，且不久之
    前，亦有同樣類似案件，亦經台南地檢署依法起訴而求處重
    刑，依上可證台中市警察局轄下各分局，為求破案績效，而
    有到南部鄉下栽槍，矇騙無知之百姓罹案之事實。聲請人深
    信本案亦不例外，本案槍枝很可能亦係台中市警察局轄下之
    警員，南下到被告家附近之垃圾桶栽槍而偽稱破案，陷害被
    告，為此因發現確實之新證據，檢附原判決繕本聲請再審云
    云。
二、按得上訴第三審之有罪判決確定後，為受判決人利益聲請再
    審，必其聲請之理由合於刑事訴訟法第420條第1項各款所列
    情形之一，始得准許之。次按刑事訴訟法第420條第1項第6
    款所謂發見確實之新證據，係指該證據於事實審法院判決前
    已經存在，為法院、當事人所不知，不及調查斟酌，至其後
    始行發見，且就證據本身形式上觀察，固不以絕對不須經過
    調查程序為條件，但必須顯然可認為足以動搖原有罪確定判
    決，而為受判決人無罪、免訴、免刑或輕於原判決所認罪名
    之判決者為限。故受理聲請再審之最後事實審法院，應就聲
    請再審理由之所謂「新證據」，是否具備事實審判決前已經
    存在，為法院、當事人所不知，事後方行發見之「嶄新性」
    ，及顯然可認足以動搖原有罪確定判決，應為無罪、免訴、
    免刑或輕於原判決罪名之「顯然性」二要件，加以審查，為
    判斷應否准予開始再審之準據（最高法院93年台抗字第98號
    裁定意旨參照）。
三、經查：本件聲請人甲○○提起本件再審之聲請，固提出本院
    原確定判決之繕本，惟聲請人主張發現確實之新證據而聲請
    本件再審，僅空言據報載台中市警察局轄下第六分局涉嫌栽
    槍案，而推測本案槍枝可能亦係台中市警察局轄下之警員，
    南下到聲請人家附近之垃圾桶栽槍而偽稱破案，陷害聲請人
    ，因而認原確定判決採證認事有違誤，聲請人應受無罪判決
    云云，然並未提出任何「於事實審法院判決前已經存在，為
    法院、當事人所不知，不及調查斟酌，至其後始行發見」之
    員警涉嫌栽槍陷害之「新證據」，亦即不符合事後方行發見
    之「嶄新性」要件，揆之上開說明，是自不得以此據為本案
    聲請再審之理由。
四、據上論斷，本件應認為聲請再審無理由，爰依刑事訴訟法第
    434條第1項，裁定如主文。
中    華    民    國    99    年    11    月    12    日
                  刑事第四庭    審判長法  官  吳志誠
                                      法  官  吳森豐
                                      法  官  彭喜有
以上正本證明與原本無異。
如不服本裁定，應於收受本裁定後五日內向本院提出抗告狀。
                                      書記官  黃子起
中    華    民    國    99    年    11    月    12    日

司法院資訊處製作；財團法人民間司法改革基金會備份。
